# 出售孙公司商誉分摊问题

提问人：guanyong001 时间：2020-11-22 20:53:00
陈老师，您好，有个问题需要请教一下。
A公司 18 年外购B公司，形成商誉 1 个亿，B公司持有C公司58%股权，C在其在合并范围内， 2019 年底，商誉减值金额 4000 万， 2020 年 9 月，B出售C公司，针对处置C公司部分对应的商誉金额及减值金额应该怎么确定，年报审计时针对该部分商誉金额是否需要评估师出具评估报告。在A公司合并报表层面的分录为：
借：投资收益—投资处置损益
贷：商誉（C公司对应的商誉）
贷：固定资产（C公司评估增值的固定资产的账面价值）
救急，谢谢陈老师

回答人：chenyiwei
商誉在出售部分和保留部分之间的分摊，一般可参照两部分的相对公允价值（如收益法评估值）的比例确定。如果出售部分的估值作价依据是收益法，则可按出售部分的收益法估值占B公司整体收益法估值的比例确定分拆依据。